【裁判字號】    97,執消債更,14
【裁判日期】    980508
【裁判案由】    更生事件
【裁判全文】
臺灣宜蘭地方法院民事裁定          97年度執消債更字第14號
債  務  人  乙○○
代  理  人  林世超律師
債  權  人  台新國際商業銀行股份有限公司
法定代理人  蔡孟
債  權  人  臺灣土地銀行股份有限公司
法定代理人  蔡慶年
債  權  人  萬泰商業銀行股份有限公司
法定代理人  周榮生
債  權  人  中國信託商業銀行股份有限公司
法定代理人  戊○○
債  權  人  慶豐商業銀行股份有限公司
法定代理人  潘隆振
債  權  人  永豐信用卡股份有限公司
法定代理人  李明源
債  權  人  美商花旗銀行股份有限公司
                        之1
法定代理人  丁○○
債  權  人  甲○○○
            丙○○
上列當事人聲請消費者債務清理事件，本院裁定如下：
    主  文
債權人會議可決如附件一所示之更正後更生方案應予認可。並自
本裁定確定之次月起，於每月15日給付。
債務人在未依更生條件全部履行完畢前，其生活程度應受如附件
二所示標準之限制。
    理  由
一、按法院得將更生方案之內容及債務人財產及收入狀況報告書
    通知債權人，命債權人於法院所定期間內以書面確答是否同
    意該方案，逾期不為確答，視為同意。同意及視為同意更生
    方案之已申報無擔保及無優先權債權人過半數，且其所代表
    之債權額，逾已申報無擔保及無優先權總債權額之二分之一
    時，視為債權人會議可決更生方案。消費者債務清理條例第
    60條第1項、第2項定有明文。又更生方案經可決者，法院應
    為認可與否之裁定；法院為認可之裁定時，因更生方案履行
    之必要，對於債務人在未依更生條件全部履行完畢前之生活
    程度，得為相當之限制，同條例第62條第1項、第2項亦分別
    定有明文。
二、查本件債務人聲請更生，前經本院裁定開始更生程序在案，
    而其提出如附件一所示之更正後更生方案，主張自法院裁
    定認可更生方案之翌日起，每一個月為一期，每期清償新台
    幣（下同）4,000元，共分96期，8年清償，並向各債權人按
    月給付每期之清償金額等語。前經本院函請債權人就債務人
    所提之上開更生方案內容，以書面確答是否同意，其中債
    權人（1）台新國際商業銀行股份有限公司、中國信託商業
    銀行股份有限公司表示同意。（2）臺灣土地銀行股份有限
    公司、永豐信用卡股份有限公司、甲○○○、丙○○，逾期
    均不為確答，視為同意外，其餘債權人均以不同意函復，有
    送達回證在卷可憑。惟該同意及視為同意更生方案之已申報
    無擔保及無優先權債權人已過半數，且其所代表之債權額80
    9,839元，亦逾已申報無擔保及無優先權債權總額1,216,965
    元之二分之一，依前揭規定，視為債權人會議可決更生方案
    。而觀諸債務人所提之上開更生方案，其清償總額384,000
    元雖僅為已申報無擔保及無優先權總債權額1,216,965元之
    31.55 %，惟因債務人之子溫偉呈，年齡僅4歲，仍需賴債務
    人與其配偶溫正明共同扶養。債務人為聲請更生，僅申報自
    己與負擔其子二分之一生活費用，每月共計13,167元，尚低
    於依內政部公告之97年度臺灣省每人每月最低生活費標準9,
    829元計算之14,743元[即9,829元×（1＋1/2）＝14,743元
    ]標準。債務人就每月收入17,000元扣除13,167元必要支出
    後之餘額3,823元，提出每期清償4,000元，並願將清償期，
    延長為八年。足認其有履行該更生方案之誠意，其條件核屬
    公允、適當、可行，復無同條例第63條所定「一、債權人會
    議可決之更生方案對不同意或未出席之債權人不公允。二、
    ... 等」不應認可更生方案之消極事由存在，另並依前揭規
    定，就債務人在未依更生條件全部履行完畢前之生活程度，
    裁定為相當之限制，爰裁定如主文。
中    華    民    國    98    年    5     月    8     日
              民事庭    司法事務官 楊思誠
上為正本係照原本作成
於債權人會議不同意更生方案之債權人如不服本裁定，應於裁定
送達後10日內，以書狀向本院司法事務官提出異議。
中    華    民    國    98    年    5    月    11    日
                            書  記  官  李茂榮
 附件一：更生方案
┌──────────────────────────┐
│壹、更生方案內容                                    │
│1.認可裁定確定之次月起，每一月為一期，共96期。      │
│2.每期清償新台幣（下同）4,000元。債權人分配金額如貳 │
│  之分配表所示。                                    │
│3.債務總金額：1,216,965元                           │
│4.清償總金額：384,000元                             │
│5.清償比例：31.55%                                  │
├──────────────────────────┤
│貳、更生清償分配表                                  │
├──┬────────┬──────┬───────┤
│編號│債   權    人   │債權金額（元│每期可分配金額│
│    │                │）          │（元）        │
├──┼────────┼──────┼───────┤
│ 1  │台新國際商業銀行│371,204     │ 1,220        │
├──┼────────┼──────┼───────┤
│ 2  │臺灣土地銀行    │43,371      │ 143          │
├──┼────────┼──────┼───────┤
│ 3  │萬泰商業銀行    │30,312      │ 100          │
├──┼────────┼──────┼───────┤
│ 4  │中國信託商業銀行│107,764     │ 354          │
├──┼────────┼──────┼───────┤
│ 5  │慶豐商業銀行    │176,511     │ 580          │
├──┼────────┼──────┼───────┤
│ 6  │永豐信用卡股份有│177,500     │ 583          │
│    │限公司          │            │              │
├──┼────────┼──────┼───────┤
│ 7  │美商花旗銀行    │200,303     │ 658          │
├──┼────────┼──────┼───────┤
│ 8  │甲○○○        │80,000      │ 263          │
├──┼────────┼──────┼───────┤
│ 9  │丙○○          │30,000      │ 99           │
├──┼────────┼──────┼───────┤
│    │ 合  計         │1,216,965   │ 4,000        │
├──┴────────┴──────┴───────┤
│參、補充說明                                        │
│1.每期可分配金額＝債權金額×清償比例÷96期（元以下四│
│  捨五入）                                          │
│2.債務人於履行更生方案前，應自行向各債權人詢問還款方│
│  式，並依期履行。                                  │
└──────────────────────────┘
 附件二：
 債務人在未依更生條件全部履行完畢前應受下列之生活限制：
 1、不得為奢侈、浪費之行為。
 2、不得為賭博或其他投機行為。
 3、不得為金錢借貸之行為。
 4、不得為不動產之處分。
 5、不得搭乘計程車、高鐵、飛機、輪船。但因職務所需且由任
    職機關或團體支付者不在此限。
 6、不得從事國外遊學或出國旅遊等消費活動。
 7、不得投資金融商品（如股票、基金等）之相關行為。
 8、不得駕駛超過新台幣（下同）500,000元以上之車輛。但因
    營業謀生必要者，不在此限。
 9、每月日常生活支出不得逾政府公告當年度各縣市最低生活標
    準。
 10、每人每月房屋租金不得逾4,000元，每戶每月不得逾10,000
     元。
 11、除維持生計之必要外，不得購買1,000元以上之商品或服務
     。
 12、每月應製作收入支出帳目明細並保留收據或憑證，以供法院
     定期查核。


司法院資訊處製作；財團法人民間司法改革基金會備份。
